【裁判字號】    89,上易,3092
【裁判日期】    900627
【裁判案由】    竊盜
【裁判全文】
臺灣高等法院臺中分院刑事判決                  八十九年度上易字第三九二號
    上  訴  人  臺灣台中地方法院檢察署檢察官
    上  訴  人
    即  被  告  乙○○
右上訴人因被告竊盜案件，不服臺灣台中地方法院八十九年度易字第三一二七號中華
民國八十九年十一月三日第一審判決（起訴案號：臺灣台中地方法院檢察署八十九年
度偵字第一四二六七號），提起上訴，本院判決如左：
    主    文
上訴駁回。
    事    實
一、乙○○於民國八十三、四年間因犯竊盜及偽造文書等罪，分別經臺灣臺中地方法
    院判處有期徒刑一年六月、六月確定，並經同法院定其應執行刑為一年九月，於
    八十六年九月十三日因假釋期滿而執行完畢。復於八十七年間因涉嫌違反槍砲彈
    藥刀械管制條例，經臺灣台中地方法院檢察署檢察官偵查起訴，現在本院審理中
    ；於八十八年間因業務過失致死案件，經本院判處有期徒刑一年，猶不知悔改。
    又意圖為自己不法之所有，於八十九年八月十五日晚上十一時三十分許，在臺中
    市○區○○路與華美街口，以自製之鑰匙竊取丙○○所有停放該處之車牌號碼Ｏ
    Ｐ─四０二八號自用小客車一輛（目前價值約新臺幣五萬元），得手後供己使用
    。嗣於八十九年八月十八日下午三時五十許，乙○○駕駛上開小客車搭載不知情
    之友人甲○○行經臺中市○區○○○街為警查獲，並扣得其自製供行竊之鑰匙三
    支。
二、案經內政部警政署國道公路警察局省道第二隊報請臺灣臺中地方法院檢察署檢察
    官偵查起訴。
    理    由
一、右揭事實迭訊據上訴人即被告乙○○於警、偵訊及本院審理時坦承不諱，核與證
    人甲○○及被害人丙○○於警訊中指訴之情節相符，並有被害人領回失物出具之
    贓物認領保管單一紙附卷及鑰匙三支等物扣案可證，事證明確，被告犯行堪予認
    定。
二、核被告所為，係犯刑法第三百二十條第一項之普通竊盜罪。查被告於八十四年間
    因犯竊盜及偽造文書等罪，分別經法院判決一年六月、六月確定，嗣後經法院定
    其應執行刑為一年九月，並入監服刑，於八十六年九月十三日因假釋期滿而執行
    完畢，此有臺灣高等法院被告全國前案紀錄表在卷可稽，其受有期徒刑之執行完
畢後，五年以內再犯有期徒刑以上之本罪，為累犯，應依法加重其刑。查被告已
    有竊盜前科，有前揭被告全國前案資料紀錄表附卷足考，經判處罪刑後猶不知悔
    悟，再度犯案，惡性非輕，且被告年輕力壯，四肢健全，為圖代步之便利，竟生
    貪念不惜以身試法，顯見過去刑罰對被告均未生警惕作用，爰審酌被告所獲取之
    財物價值不高，事後坦承犯行，態度尚稱良好，及其他犯罪之動機目的手段等一
    切情狀，量處如主文所示之刑，以資懲儆。前述犯罪所用之鑰匙三支，為被告所
    有，業據其供明在卷，依法應併予宣告沒收。原審認被告觸犯普通竊盜罪，適用
    刑法第三百二十第一項、第四十七條、第三十八條第一項第二款及罰金罰鍰提高
    標準條例第一條前段，按累犯規定加重其刑，並審酌上訴人即被告等一切情狀，
    量處有期徒刑一年，並宣告沒收被告所有供犯本罪所用之鑰匙三支，其認事用法
    ，核無不合，量刑亦屬允當。被告提起上訴未提出其他有利之證據及辯解，其上
    訴無理由，應予駁回。
三、公訴人上訴並臺灣台中地方法院檢察署檢察官移送併辦意旨另以：被告於八十九
    年九月十二日，基於同一竊盜之概括犯意，在臺中市○○區○○路三十號前，竊
    取林金景所使用之ＯＰ─二０四二號自用小客車，又於九十年四月廿七日在台中
    市北屯區○○○路○段九十六號竊取沈添丁所有之ＮＵ－八六七０號自用小客車
    及在不詳時間、地點竊取汽車音響及電話機等物品，與上開犯罪有連續關係云云
    。惟被告否認有竊取上開二輛自用小客車及汽車音響、電話機等物品之犯行，辯
    稱ＯＰ─二０四二號自用小客車係向綽號「黑點」之友人陳益煌所借用，ＮＵ－
    八六七０號自用小客車係向綽號「茶葉」之不詳姓名之人借用，汽車音響及電話
    機等物品係向「茶葉」購買等語。經查上開ＯＰ─二０四二號自用小客車為林金
    景所失竊，被告係於駕駛該車輛時，經林金景之友人趙子豪發現而報警查獲，此
    有贓物保管收據在卷可稽，並經林金景、趙子豪於警訊時供述明確，林金景、趙
    子豪均未能指證被告即係竊取該車之人，此外復查無其他積極證據足資證明該車
    確係被告所竊取，自難僅因被告駕駛該車即推認該車為被告所竊取，被告此部分
    之犯罪不能證明。又被告雖於警、偵訊中曾自白有竊取ＮＵ－八六七０號自用小
    客車之事實，縱該自白與事實相符，然其竊取該車之時間與其於八十九年八月十
    五日竊取上開丙○○所有之ＯＰ─四０二八號自用小客車之時間相隔逾八個月，
    難認係基於同一竊盜之概括犯意，而汽車音響及電話機等物品究係何人所失竊不
    明，被告於警、偵、審中堅決否認係其竊盜所得，難認被告有此部分之犯行。公
    訴人上訴及台灣台中地方法院檢察官認被告有竊取ＯＰ─二０四二號、ＮＵ－八
    六七０號自用小客車及汽車音響及電話機等物品之犯行，而與上開論罪部分有連
    續犯之關係，容有未洽。公訴人之上訴為無理由，應予駁回。台灣台中地方法院
    檢察官移送併辦部分非本件起訴效力所及，本院不予審究，並退還原辦機關另為
    適當之處理。
據上論結，應依刑事訴訟法第三百六十八條，判決如主文。
本案經檢察官李慶義到庭執行職務。
中      華      民      國      九十     年       六      月    二十七  日
                                  臺灣高等法院臺中分院刑事第九庭
                                        審判長法  官  陳  筱  珮
                                              法  官  趙  春  碧
                                              法  官  康  應  龍
右正本證明與原本無異。
不得上訴。
                                              書記官  林  世  傑
中      華      民      國      九十     年       六      月    二十八  日
                                                                        Ｉ


司法院資訊處製作；財團法人民間司法改革基金會備份。
